臺灣板橋地方法院刑事判決　　　　　　　　　　　　九十二年度訴字第二三七四號
　　公　訴　人　臺灣板橋地方法院檢察署檢察官
　　被　　　告　甲○○
　　指定辯護人　本院公設辯護人　乙○○
右列被告因槍砲彈藥刀械管制案件，經檢察官提起公訴（九十二年度偵字第三０二二
號），本院判決如左：
    主  文
甲○○未經許可，持有子彈，累犯，處有期徒刑陸月，併科罰金新臺幣玖仟元，罰金
如易服勞役，以銀元參佰元即新臺幣玖佰元折算壹日；扣案之口徑○‧三八吋之制式
子彈肆拾伍顆、口徑○‧四五吋之制式子彈參拾參顆，均沒收。又未經許可，持有手
槍，累犯，處有期徒刑伍年陸月，併科罰金新臺幣拾貳萬元，罰金如易服勞役，以銀
元參佰元即新臺幣玖佰元折算壹日；扣案之西班牙ＬＬＡＭＡ廠口徑○‧二二吋之制
式半自動手槍壹把（槍枝管制編號0000000000）〈含彈匣壹個〉、口徑○
‧二二吋制式子彈壹顆，均沒收。應執行有期徒刑伍年拾月，併科罰金新臺幣拾貳萬
元，罰金如易服勞役，以銀元參佰元即新臺幣玖佰元折算壹日；扣案之口徑○‧三八
吋之制式子彈肆拾伍顆、口徑○‧四五吋之制式子彈參拾參顆、西班牙ＬＬＡＭＡ廠
口徑○‧二二吋之制式半自動手槍壹把（槍枝管制編號0000000000）〈含
彈匣壹個〉及口徑○‧二二吋制式子彈壹顆，均沒收。
    事  實
一、甲○○（原名陳瑞堯）曾因傷害案件，於民國七十二年十二月二十七日經台灣台
    北地方法院判處有期徒刑六月，又因搶奪搶劫軍法案件，於七十三年二月十四日
    經台灣高等法院判處有期徒刑六年一月，嗣經定其應執行刑為有期徒刑六年六月
    ，並於七十六年五月二十九日縮短刑期假釋出監，嗣於七十七年六月十五日經台
    灣高等法院減刑為有期徒刑四年三月，並於七十九年三月三十日縮刑期滿執行完
    畢。復因違反槍砲彈藥刀械管制條例案件，於七十九年十二月二十日經台灣台北
    地方法院判處有期徒刑四年，並於八十年五月二十六日經台灣高等法院駁回上訴
    確定，自八十年八月二十八日入監執行起算刑期，迄八十四年三月二十七日執行
    完畢。又因違反麻醉藥品管理條例案件，於八十六年十二月二十六日經台灣高等
    法院判處有期徒刑四月確定，並於八十七年二月十九日執行完畢。
二、甲○○猶不知悔改，竟於前揭違反槍砲彈藥刀械管制條例案件執行完畢之翌日即
    八十四年三月二十八日出監後之同年間某日（起訴書誤載為八十二年間某日），
    在台中市某處，以新台幣（下同）五萬元之代價，向綽號「阿利」之真實姓名年
    籍不詳男子，購買具殺傷力之口徑○‧三八吋之制式子彈四十五顆及具殺傷力之
    口徑○‧四五吋之制式子彈三十三顆，而未經許可持有該等子彈，嗣並將之藏放
    在台北縣三重市○○○○道萬善同附近道路草叢內。迄甲○○因另案遭羈押後，
    為警借提詢問時，於警方未發覺前即主動自首上情，並於九十二年一月二十一日
    晚上二十時十分許，帶同警方至前揭藏匿處查獲上開口徑○‧三八吋之制式子彈
    四十五顆及口徑○‧四五吋之制式子彈三十三顆。甲○○復另萌未經許可持有制
    式槍、彈之犯意，於九十一年間某日，在台北縣萬里鄉（起訴書誤為台北市萬華
    區）某處，以十萬元之代價，向姓名年籍不詳之男子購買具殺傷力之口徑○‧二
    二吋之制式手槍一把（含彈匣一個）及口徑○‧二二吋之制式子彈四或五顆（僅
    三顆扣案，惟其中二顆不具殺傷力），而未經許可持有該等槍彈，並將之藏放在
    台北縣三重市○○街一一八巷二十六弄一號五樓住處。嗣甲○○另行起意於九十
    一年十二月二十二日凌晨，持上開口徑○‧二二吋之制式槍彈強盜高青山（此部
    分所涉之未經許可持有槍彈強盜罪嫌，目前由本院另案併辦審理中）後，即於不
    詳時間，將該等槍彈藏置於其友人吳旻泰當時位於台北縣中和市○○街一號五樓
    住處附近即該址一號與三號一樓樓梯間冷凍櫃下方；迨至九十二年一月二十三日
    下午十三時（訴書誤載為凌晨三時）許，吳旻泰始帶同警員至上開藏放處扣得甲
    ○○所有之制式手槍一把（含彈匣一個）及制式子彈三顆（其中二顆子彈不具殺
    傷力）。
二、案經台北縣政府警察局永和分局報請臺灣板橋地方法院檢察署檢察官偵查起訴。
    理  由
一、訊據被告甲○○固坦承其未經許可持有前揭槍、彈等犯行，惟辯稱：上開口徑○
    ‧三八吋之制式子彈四十五顆及口徑○‧四五吋之制式子彈三十三顆，與口徑○
    ‧二二吋之制式手槍一把及口徑○‧二二吋之制式子彈三顆，均係伊同時於八十
    四年間，在三重仁華街住處，向詹金虎所購得，伊原本均置放於該住處內，至九
    十一年伊始將該等槍彈移置於二重疏洪道草叢內，嗣於九十一年間，因欲持槍彈
    強盜，才取出部分槍彈使用，其餘子彈仍留在該處云云；公設辯護人則辯稱：被
    告上開槍枝及子彈係同時取得，係以一持有行為觸犯持有制式槍枝及持有子彈之
    罪嫌，又被告後來將槍枝取出犯下高青山強盜案件，其持槍行為與該強盜案件，
    亦有方法結果關係，屬裁判上一罪云云。經查：
（一）右揭在台北縣三重市○○○○道萬善同附近道路草叢內查獲之口徑○‧三八吋
      之制式子彈四十五顆及口徑○‧四五吋之制式子彈三十三顆，均係被告甲○○
      所有並藏放於該處，與右揭在台北縣中和市○○街一、三號一樓樓梯間冷凍櫃
      下方查獲之口徑○‧二二吋制式手槍一把（含彈匣一個）及口徑○‧二二吋制
      式子彈三顆，亦係被告甲○○所有並藏放於該處等情，業據被告自白在卷，並
      經證人吳旻泰於警詢及檢察官偵查中證述屬實，復有前揭槍、彈扣案足資佐證
      。且上開在台北縣三重市○○○○道萬善同附近道路草叢內查獲之子彈共七十
      八顆，其中四十五顆，均係口徑○‧三八吋制式子彈，均具殺傷力，另三十三
      顆，則均係口徑○‧四五吋制式子彈，均具殺傷力；而上開在台北縣中和市○
      ○街一、三號一樓樓梯間冷凍櫃下方查獲之手槍一把（槍枝管制編號0000
      000000）及子彈三顆，其中手槍一把，係西班牙ＬＬＡＭＡ廠口徑○‧
      二二吋之制式半自動手槍，槍號為「４６３７５０」，槍管內具六條右旋來復
      線，機械性能良好，具殺傷力，另一顆子彈，可擊發，具殺傷力，餘二顆子彈
      （彈底標記一顆為「Ｒｅｍ」，一顆「Ｔ」），無法擊發，均係不發彈乙節，
      有內政部警政署刑事警察局九十二年三月六日刑鑑字第０九二００一七六一０
      號槍彈鑑定書一份暨所附之相片八張、九十二年三月十九日刑鑑字第０九二０
      ０一七五一一號槍彈鑑定書一份暨所附之相片六張等附卷可稽。
（二）又被告甲○○於九十二年一月二十一日警詢時供稱：「（問：警方於九十二年
      一月二十一日二十時十分，帶同你往三重市○○○○道萬善同附近道路草叢所
      查獲之子彈為何？係何人所有？來源為何？作何用途？）該子彈是我十年前向
      台中綽號『阿利』男子以五萬元購得，該三八子彈有四十五顆、四五手槍子彈
      有三十三顆共七十八顆，準備再買槍，但未購得，藏放到現在。」等語（見偵
      查卷第四三頁反面），及其於九十二年十月二十四日檢察官偵查中供稱：「（
      問：警方在吳旻泰以前住處樓梯間冷凍櫃下方查獲的槍是否高青山強盜案用的
      槍？）對。」、「（問：何時地買的？）約一年前在萬里買的。」、「（問：
      多少錢買？）好像十萬元，當時有買一把槍及四、五顆子彈。」、「（問：有
      帶警方去二重疏洪道查獲七十八顆子彈？）有，我想把一些案子全部清一清。
      」、「（問：子彈來源？）好多年前，不知道是買的，還是人家寄放的，一直
      都藏在二重疏洪道那裡沒動用，是在萬里買槍彈之前的事。」、「（問：是跟
      萬里槍彈一起買？）不是，是更早之前好像是朋友寄放的，是不同口徑子彈。
      」等語（見偵查卷第一０六頁及反面），經核被告前揭所述，已明確自白上開
      在不同地點所查獲之二批槍彈，係其先後於不同時間、地點，自不同人處所分
      別取得而持有之，再衡諸該二批槍彈，除藏放地點不同外，其之前取得之子彈
      ，其口徑各為○‧三八吋及○‧四五吋，與其之後取得之口徑○‧二二吋之槍
      、彈，該等口徑大小確實並不相同，足見被告甲○○前揭於警詢及檢察官偵查
      中之自白，應堪信為真實。從而，被告甲○○前後取得上開二批子彈、槍彈之
      時間，既已相隔有六、七年之久，且二批之取得方式、藏放地點、口徑均不相
      同，足見被告前後二次之持有行為，並非基於同一之概括犯意而為，應係基於
      個別之犯意所持有之。故被告前揭於本院審理時翻異前詞所為之辯解，顯係事
      後避究飾卸之詞，不足採信。
（三）另觀諸前揭被告甲○○於警詢及檢察官偵查中，就系爭口徑○‧三八吋及○‧
      四五吋制式子彈共七十八顆之取得時間，係分別供稱：「十年前」及「好多年
      前」等語，復參酌被告甲○○曾因違反槍砲彈藥刀械管制條例案件，於七十九
      年十二月二十日經台灣台北地方法院判處有期徒刑四年，並於八十年五月二十
      六日經台灣高等法院駁回上訴確定，自八十年八月二十八日入監執行，迄八十
      四年三月二十七日始執行完畢等情，是據此推認，被告取得上開子彈之時間，
      應係前案執行完畢之翌日即八十四年三月二十八日出監後之八十四年間某日，
      故公訴人誤載為八十二間某日，容有未洽，附此敘明之。
（四）此外，被告甲○○於檢察官偵查中已坦承稱：伊一年前在萬里購入前開口徑○
      ‧二二吋制式槍枝及子彈時，並未準備持之強盜，強盜高青山之事係後來始計
      畫等情（見偵查卷第一０六頁），再者，被告於取得上開槍彈後，即將之藏放
      於住處，直至嗣後起意持之強盜始取出使用等情，亦如前所述，是以，被告甲
      ○○於取得槍、彈之初，既未有持以強盜之犯意，而係經過約一年之時間，始
      另行起意持上開槍彈強盜，且其前後之持有態樣亦不相同，顯見被告甲○○持
      有槍彈強盜前之未經許可持有槍彈行為，與後來之未經許可持有槍彈而強盜之
      行為，係二個不同之持有行為，即應予以分別評價，故被告甲○○本件取得上
      開槍彈後將之藏放於住處之未經許可持有槍彈行為，與之後其所為之另案持槍
      強盜行為間，並無任何方法結果之牽連關係，自非屬裁判上一罪之關係，是則
      ，公設辯護人前揭所辯，洵屬無據。
（五）縱上所述，本件事證已臻明確，被告前揭犯行均堪認定，應予依法論科。
二、核被告甲○○未經許可持有具殺傷力之口徑○‧三八吋制式子彈四十五顆及具殺
    傷力之口徑○‧四五吋制式子彈三十三顆，其所為係犯槍砲彈藥刀械管制條例第
    十二條第四項之未經許可持有子彈罪。又其未經許可持有具殺傷力之口徑○‧二
    二吋制式手槍一把（含彈匣一個）及具有殺傷力之口徑○‧二二吋制式子彈一顆
    之行為，則係犯槍砲彈藥刀械管制條例第七條第四項之未經許可持有手槍罪及同
    條例第十二條第四項之未經許可持有子彈罪；且其所犯該未經許可持有手槍罪與
    未經許可持有子彈罪之二罪間，係以一行為觸犯之，屬想像競合犯，應依刑法第
    五十五條之規定從一重之未經許可持有手槍罪論斷。又被告所犯上開未經許可持
    有子彈罪與未經許可持有手槍罪之二罪間，犯意各別，行為互殊，觸犯構成要件
    相異之罪名，自應予分論併罰。另被告有如事實欄所載之犯罪科刑及執行紀錄，
    有臺灣高等法院被告全國前案紀錄表及台灣板橋地方法院檢察署刑案資料查註紀
    錄表各一份在卷可按，其受有期徒刑執行完畢後五年以內再分別犯本件有期徒刑
    以上之罪，均為累犯，各應依刑法第四十七條之規定加重其刑。此外，被告係於
    其因另案收押為警借提詢問時，於警方未發覺前即主動自首前揭其未經許可持有
    口徑○‧三八吋制式子彈四十五顆及口徑○‧四五吋制式子彈三十三顆之犯罪，
    嗣並帶同警方至藏匿處查獲上開子彈，有被告九十二年一月二十一日警詢筆錄可
    考，是被告此部分之未經許可持有子彈犯行，應依槍砲彈藥刀械管制條例第十八
    條第一項前段減輕其刑，並先加後減之。（至被告前開未經許可持有具殺傷力之
    口徑○‧二二吋制式手槍及口徑○‧二二吋制式子彈之犯行，係警方另案循線追
    查所知悉，並非係被告自首並報繳槍彈或據實供述來源去向，尚不符槍砲彈藥刀
    械管制條例第十八條第一項減免其刑之要件，且被告於到案後雖已對前開犯罪事
    實自白不諱，並於警詢時供述前開槍、彈之藏置地點，嗣並經警循線起獲，然並
    未因而查獲或因而防止重大危害治安事件之發生，亦不符槍砲彈藥刀械管制條例
    第十八條第四項減免其刑之要件，併予敘明之）。爰審酌被告之素行資料，犯罪
    之動機、目的、手段及其生活狀況、智識程度、未經許可持有槍彈之行為已嚴重
    影響社會治安，及其犯後態度等一切情狀，分別量處如主文所示之刑，併科罰金
    刑部分並諭知易服勞役之折算標準，再依法定其應執行之刑，及就併科罰金刑部
    分亦諭知易服勞役之折算標準，以示懲儆。末查扣案之具殺傷力之口徑○‧三八
    吋制式子彈四十五顆、口徑○‧四五吋制式子彈三十三顆、口徑○‧二二吋制式
    手槍一把（槍枝管制編號0000000000，含彈匣一個）及口徑○‧二二
    吋制式子彈一顆，依槍砲彈藥刀械管制條例第四條第一項第一款、第二款及第五
    條之規定，非經中央主管機關許可，不得製造、販賣、運輸、轉讓、出租、出借
    、持有、寄藏或陳列，乃屬違禁物，應依刑法第三十八條第一項第一款之規定宣
    告沒收；至於另扣案之口徑○‧二二吋制式子彈二顆，業經內政部警政署刑事警
    察局鑑驗認定不具殺傷力（見前揭槍彈鑑定書），故不予宣告沒收。
據上據斷，應依刑事訴訟法第二百九十九條第一項前段，槍砲彈藥刀械管制條例第七
條第四項、第十二條第四項、第十八條第一項前段，刑法第十一條前段、第五十五條
、第四十七條、第五十一條第五款、第七款、第三十八條第一項第一款、第四十二條
第二項，罰金罰鍰提高標準條例第一條前段、第二條，現行法規所定貨幣單位折算新
臺幣條例第二條，判決如主文。
本案經檢察官黃正綱到庭執行職務。
中      華      民      國    九十三    年      一      月     十四     日
                                  臺灣板橋地方法院刑事第五庭
                                    審判長法  官  林春長
                                          法  官  張宏節
                                          法  官  崔玲琦
右正本證明與原本無異。
如不服本判決，應於判決送達後十日內向本院提出上訴狀 (應附繕本) ，上訴於
臺灣高等法院。
                                          書記官    陳金鳳
中      華      民      國    九十三    年      一      月      十六    日
附錄本案論罪科刑法條全文：
槍砲彈藥刀械管制條例第七條：
未經許可，製造、販賣或運輸火砲、肩射武器、機關槍、衝鋒槍、卡柄槍、自動步槍
、普通步槍、馬槍、手槍或各類砲彈、炸彈、爆裂物者，處死刑、無期徒刑或七年以
上有期徒刑；處徒刑者，併科新臺幣三千萬元以下罰金。
未經許可，轉讓、出租或出借前項所列槍砲、彈藥者，處無期徒刑或五年以上有期徒
刑，併科新臺幣一千萬元以下罰金。
意圖供自己或他人犯罪之用，而犯前二項之罪者，處死刑或無期徒刑；處徒刑者，併
科新臺幣五千萬元以下罰金。
未經許可，持有、寄藏或意圖販賣而陳列第一項所列槍砲、彈藥者，處五年以上有期
徒刑，併科新臺幣一千萬元以下罰金。
第一項至第三項之未遂犯罰之。
槍砲彈藥刀械管制條例第十二條：
未經許可，製造、販賣或運輸子彈者，處一年以上七年以下有期徒刑，併科新臺幣五
百萬元以下罰金。
未經許可，轉讓、出租或出借子彈者，處六月以上五年以下有期徒刑，併科新臺幣三
百萬元以下罰金。
意圖供自己或他人犯罪之用，而犯前二項之罪者，處三年以上十年以下有期徒刑，併
科新臺幣七百萬元以下罰金。
未經許可，持有、寄藏或意圖販賣而陳列子彈者，處五年以下有期徒刑，併科新臺幣
三百萬元以下罰金。
第一項至第三項之未遂犯罰之。
